臺灣士林地方法院民事裁定
110年度消債清字第100號
債  務  人  洪本樵  


代  理  人  鄭國照律師（法扶律師）
上列當事人聲請清算事件，本院裁定如下：
    主  文
債務人甲○○自中華民國一百一十一年七月五日十七時起開始清算
程序。
命司法事務官進行本件清算程序。
    理  由
一、按債務人對於金融機構負債務者，在聲請更生或清算前，應
    向最大債權金融機構請求協商債務清償方案，或向其住、居
    所地之法院或鄉、鎮、市、區調解委員會聲請債務清理之調
    解。消費者債務清理條例第151條第1項定有明文。次按債務
    人不能清償債務或有不能清償之虞，於法院裁定開始更生程
    序或許可和解或宣告破產前，得向法院聲請清算。觀諸同條
    例第3條、第80條規定自明。再按，法院開始清算程序之裁
    定，應載明其年、月、日、時，並即時發生效力。法院開始
    更生或清算程序後，得命司法事務官進行更生或清算程序，
    必要時得選任律師、會計師或其他適當之自然人或法人一人
    為監督人或管理人。復為同條例第83條第1項、第16條第1項
    所明定。
二、聲請意旨略以：伊有不能清償債務情事，前已向法院聲請調
    解，惟調解不成立。伊又未經法院裁定開始更生程序或許可
    和解或宣告破產，爰聲請清算等語。
三、經查，債務人所主張之上開事實，有債務人現戶全戶戶籍謄
    本（見本院卷第28頁）、財團法人金融聯合徵信中心當事人
    綜合信用報告之債務清理條例前置協商專用債權人清冊（見
    本院110年度司消債調字第202號卷，下稱調解卷，第5頁至
    第7頁）、財團法人金融聯合徵信中心當事人綜合信用報告
    （見本院卷第102頁至第132頁）、107至109年度綜合所得稅
    各類所得資料清單（見調解卷第11頁至第12頁，本院卷第13
    4頁）、全國財產稅總歸戶財產查詢清單（見調解卷第10頁
    ）、調解不成立證明書（見調解卷第39頁）、機車車號000-
    0000號之行照影本（見本院卷第298頁）、金融機構之存摺
    資料（見本院卷第140頁至第152頁）、中華民國人壽保險商
    業同業公會保險業通報作業資訊系統資料查詢結果表（見本
    院卷第230頁至第231頁）、富邦人壽保險事業股份有限公司
    111年4月7日陳報狀（見本院卷第256頁）、新光人壽保險股
    份有限公司110年12月6日民事陳報狀（見本院卷第68頁）、
    淡江大學學校財團法人淡江大學110年12月13日校人字第110
    0010518號函及附件（見本院卷第74頁至第78頁）、信大國
    際健康股份有限公司之台幣網路交易查詢資料及薪資表（見
    本院卷第82頁至第86頁）、勞工保險被保險人投保資料表及
    明細（見本院卷第166頁至第167頁）、債務人配偶之勞工保
    險被保險人投保資料表及明細（見本院卷第168頁至第169頁
    ）、債務人配偶之108至109年度綜合所得稅各類所得資料清
    單及全國財產稅總歸戶財產查詢清單（見本院卷第170頁至
    第174頁）、臺北市社會住宅租賃契約書（見本院卷第192頁
    至第205頁）、債務人之子108至109年度綜合所得稅各類所
    得資料清單及全國財產稅總歸戶財產查詢清單（見本院卷第
    208頁至第212頁）等為證，堪信為真實。是債務人目前任職
    於信大國際健康股份有限公司，每月實領薪資新臺幣（下同
    ）2萬8,509元（見本院卷第82頁至第86頁），名下尚有民國
    108年出廠之車號000-0000號機車1輛、1份有效保單（見本
    院卷第256頁、第298頁），該機車目前現值為8萬9,800元（
    見本院卷第138頁），而保單經計算之解約金為7萬4,750元
    ，業經富邦人壽保險股份有限公司函覆在卷（見本院卷第25
    6頁）。又債務人自陳除其個人每月必要生活費用依110年度
    臺北市每人每月最低生活費用1.2倍即2萬1,202元外，尚須
    與配偶平均負擔未成年子女之扶養費用（見調解卷第24頁反
    面）。惟債務人負擔之債務依債權人陳報至少59萬8,742元
    （見調解卷第35頁），故其主張有不能清償債務情事，應可
    認定。此外，復查債務人無同條例第6條第3項、第8條或第8
    2條第2項所定駁回清算聲請之事由存在，則債務人聲請清算
    ，洵屬有據。揆諸首揭規定，應予裁定開始清算程序，並命
    司法事務官進行本件清算程序。
四、爰裁定如主文。
中　　華　　民　　國　　111 　年　　7 　　月　　5 　　日
                  民事第三庭  法  官  劉育琳 
以上正本係照原本作成。
本件裁定不得抗告。
中　　華　　民　　國　　111 　年　　7 　　月　　5 　　日
                              書記官  邱勃英